臺灣高等法院刑事判決　　　　　　　　　　　　　　　　九十一年度上易字第七號
　　上　訴　人
　　即　被　告　甲○○
右上訴人因竊盜案件，不服臺灣基隆地方法院九十年度易字第四九０號，中華民國九
十年十月五日第一審判決（聲請案號：臺灣基隆地方法院檢察署九十年度偵字第二九
四四號）提起上訴，本院判決如左：
    主  文
上訴駁回。
    事  實
一、甲○○前有竊盜前科，曾於民國八十三年三月間、八十三年六月間、八十四年五
    月間，均因違反麻醉藥品管理條例案件，分別經臺灣基隆地方法院、臺灣臺北地
    方法院、臺灣桃園地方法院判處有期徒刑三年六月、八月、七月確定，經接續執
    行，至八十八年四月十七日執行完畢。仍不知悔改，基於意圖為自己不法所有之
    概括犯意，先於九十年七月十一日上午十一時許，由大門侵入（鐵門未關）基隆
    市○○街二十七號已歇業之台隆光學股份有限公司（以下簡稱台隆公司）工廠內
    （侵入建築物部分，未據告訴），竊取螺絲起子一支，並以該足以殺傷人生命、
    身體之兇器螺絲起子，竊取台隆公司所有之鋁門窗及廢鐵等物，得手後僱請不知
    情之計程車司機駕車載離現場，賣得新台幣（下同）一千元。甲○○復於翌日中
    午十二時許，持前述螺絲起子一支侵入該工廠內（侵入建築物部分，未據告訴）
    ，竊取台隆公司所有之鋁窗、鋁門、鋁條、熱水器等物。得手後，攔下不知情之
    計程車駕駛林永良僱其載運，而於搬運上車之際為隔壁富駿企業有限公司（以下
    簡稱富駿公司）員工發現，報警於九十年七月十二日下午一時四十分當場查獲，
    並扣得被告持以行竊所用之上開螺絲起子一支。
二、案經基隆市警察局第四分局移送臺灣基隆地方法院檢察署檢察官偵查後聲請以簡
    易判決處刑，臺灣基隆地方法院簡易庭認為不應以簡易判決處刑，改依通常程序
    審判。
    理  由
一、訊據上訴人即被告甲○○否認有前揭竊盜犯行，並辯稱：伊不是竊盜，被查到之
    物是伊撿到的，廢棄工廠門開著，很多人去撿廢鐵。伊第一次去撿到廢鐵及螺絲
    起子，第二次去，舊熱水器等東西已經被拆下來，以為沒人要，才叫計程車載，
    不是有意竊盜云云。惟查被告之右揭竊盜犯行，業據被害人台隆公司之職員乙○
    ○於警局、檢察官偵查中指陳被竊之事實，並有建物所有權狀影本及贓物領據各
    一紙附卷，及被告行竊所用之螺絲起子一支扣案可證。台隆公司職員乙○○並陳
    稱該處廠房現雖未使用，但原來係由附近之富駿公司承租至九十年五月，嗣即委
    託基隆市○○街二十九號屋主幫忙看顧廠房等語，並經證人即受託代為看顧之陳
    夏蓮於偵查中證述明確，另證人即富駿公司之員工謝正川亦於偵查中證稱其公司
    承租該廠房至九十年五月底，其後雖未續租，但還是會去看看等語，可知該廠房
    停用時距本案發生不過二個月，且其間仍有人看顧。又依卷附現場照片所示，該
    廠門口有活動鐵柵門隔離內外，而廠內機具雖均已撤走，但廠房並無破落之情形
    ，地面亦經清理，客觀上顯然屋主仍予維護，非被人棄置之廢墟所可比擬，其內
    之門窗及物品，更不可能因之被認係已遭拋棄所有權之物。被告於警局偵訊時承
    認於九十年七月十一日十一時、同年月十二日十二時許，先後二次到台隆公司工
    廠內拿取前述鋁門窗及廢鐵等物；被告於原審亦供稱伊以現場之螺絲起子拆了二
    、三片鋁門窗等語，被告以螺絲起子拆卸現場鋁門窗，而安裝於他人廠房內之鋁
    門窗豈有可能係無人所有之物，被告未得廠房所有人之同意逕自拆卸廠房內鋁門
    窗，並取走廠內物品，其辯以無行竊之意，係伊撿到的云云，顯非可採。被告雖
    另辯以：伊曾另因在他處撿拾廢棄物，被移送竊盜罪嫌，經檢察官處分不起訴云
    云。惟查被告於本案所竊之物總共價值近三千元，據其於原審供明，顯難認係他
    人不要之廢棄物，則檢察官就另案所為之不起訴處分，亦不足為被告有利之認定
    。起訴書雖以扣案之螺絲起子一支係被告所拾獲，惟據被告於九十年七月十二日
    檢察官訊問時供稱係昨日（即七月十一日）進入台隆公司時「撿」到的云云，被
    告所為撿到之辯詞既為不可採，則該螺絲起子亦係被告所竊得之物，供其行竊之
    用，而非被告另於他處所拾獲之物甚明。本案事證明確，被告犯行堪以認定。因
    事實已明，被告聲請至現場勘驗，本院認無必要，附此敘明。
二、被告於九十年七月十一日第一次進入前開工廠時，即竊取扣案之螺絲起子一支，
    並進而以該螺絲起子行竊其他鋁門窗等財物，第二次又攜該螺絲起子前去行竊。
    而螺絲起子為足以殺傷人生命、身體之器械，顯為具有危險性之兇器（參照最高
    法院七十九年臺上字第五二五三號判例）。核被告所為，係犯刑法第三百二十一
    條第一項第三款之攜帶兇器竊盜罪。公訴人認被告所為係犯同法第三百二十條第
    一項之普通竊盜罪名，尚有未洽，惟社會基本事實同一，爰予變更起訴法條。起
    訴書雖記載扣案之螺絲起子一支係被告所拾獲，惟並未以該螺絲起子係他人所遺
    失之物，亦未認被告另犯侵占遺失物罪嫌。法院審理結果認定該螺絲起子一支亦
    係被告於九十年七月十一日十一時許第一次行竊時所竊得，並先後用以供行竊其
    他物品之用，因屬本案起訴竊盜案件應予審判之範圍，自應併予認定，合予敘明
    。被告先後二次竊盜犯行，時間緊接，犯意概括，並觸犯同一構成要件，應依連
    續犯論以一罪，並加重其刑。又被告前有事實欄所列前案經判處有期徒刑確定及
    執行完畢情形，有本院被告全國前案紀錄表在卷可按，其受有期徒刑之執行完畢
    ，五年以內再犯本案有期徒刑以上之罪，應依累犯規定，遞加重其刑。惟被告係
    因一時失慮而觸法，其行竊之物品均屬他人置於空屋內之舊物，價值不高，惡性
    並非嚴重，衡諸其犯罪情節，客觀上顯有可予憫恕之處，縱處以法定最低度刑猶
    嫌過重，爰依刑法第五十九條規定酌量減輕其刑，並先加後減。
三、原審以被告罪證明確，適用刑法第五十六條、第三百二十一條第一項第三款、第
    四十七條、第五十九條、第四十一條第一項前段，罰金罰鍰提高標準條例第二條
    （原判決贅引同條例第一條前段），並審酌被告已有竊盜前科，再度觸法，惟此
    次行為之手段並非惡劣，危害亦非嚴重，及其犯罪後之態度等一切情狀，量處有
    期徒刑四月，並諭知易科罰金之折算標準。另敘明扣案之螺絲起子一支雖為被告
    犯罪所用之物，惟其供稱係取自現場，並非其所有，不得宣告沒收。經核認事用
    法並無不合，量刑亦屬妥適。被告上訴意旨否認犯罪仍執所拿之物，其以為係沒
    人要之廢棄物之前詞，指摘原判決不當，為無理由，應予駁回其上訴。
據上論斷，應依刑事訴訟法第三百六十八條，判決如主文。
本案經檢察官林炳雄到庭執行職務。
中      華      民      國    九十一    年      四      月      九      日
                              臺灣高等法院刑事第三庭
                                  審判長法  官  張  連  財
                                        法  官  張  傳  栗
                                        法  官  李  英  勇
右正本證明與原本無異。
不得上訴。
            書記官  倪  淑  芳
中      華      民      國    九十一    年      四      月      十      日
附錄本案論罪科刑法條全文：
刑法第三百二十一條
犯竊盜罪而有左列情形之一者，處六月以上五年以下有期徒刑：
一、於夜間侵入住宅或有人居住之建築物、船艦或隱匿其內而犯之者。
二、毀越門扇、牆垣或其他安全設備而犯之者。
三、攜帶兇器而犯之者。
四、結夥三人以上而犯之者。
五、乘火災、水災或其他災害之際而犯之者。
六、在車站或埠頭而犯之者。
前項之未遂犯罰之。
